【裁判字號】    89,訴,469
【裁判日期】    891031
【裁判案由】    毒品危害防制條例
【裁判全文】
臺灣臺南地方法院刑事判決                          八十九年度訴字第四六九號
    公  訴  人  臺灣台南地方法院檢察署檢察官
    被      告  甲○○
    指定辯護人  本院公設辯護人  丙○○
右列被告因毒品危害防制條例案件，經檢察官提起公訴（八十九年度偵字第二○○六
號），本院判決如左：
    主      文
甲○○連續轉讓第二級毒品，累犯，處有期徒刑壹年陸月。
扣案之安非他命壹小包（淨重零點捌玖公克，包裝重零點陸壹公克）沒收銷燬之。
    事      實
一、甲○○曾於民國（下同）八十一年間，因違反麻醉藥品管理條例、恐嚇等案件，
    經台灣高等法院台南分院及本院各判處有期徒刑五年六月、六月確定，並定執行
    刑為五年十月，業於八十六年十二月九日執行完畢，竟仍不知悔改，復基於概括
    犯意，先於八十九年一月二十四日，在台南縣楠西鄉楠西村曾文溪畔附近，轉讓
    第二級毒品安非他命予乙○○施用。嗣於八十九年一月三十一日乙○○經警通知
    到局採尿，查獲乙○○非法施用安非他命，經乙○○供出來源係由甲○○無償提
    供，乙○○為配合警方查緝，與甲○○電話聯絡問其有無安非他命，經甲○○答
    覆有貨後，即由甲○○於同日下午六時許，駕駛ＴＧ－四二三一號自小客車搭載
    乙○○至台南縣楠西鄉楠西村曾文溪畔附近，並從上開自小客車車底取出安非他
    命一小包（淨重○．八九公克，包裝重○．六一公克）欲交付乙○○時，即被現
    場埋伏之警員當場查獲致轉讓未遂，並從被告身上查扣上開安非他命一小包等物
    。
二、案經台南縣警察局玉井分局報請台灣台南地方法院檢察署檢察官偵查起訴。
    理      由
一、訊據被告甲○○固不否認有於八十九年一月三十一日下午六時許，在台南縣楠西
    鄉楠西村曾文溪畔附近，經警自其身上起獲安非他命一小包（淨重○．八九公克
    、包裝重○．六一公克）等物，惟矢口否認有何販賣或轉讓安非他命予乙○○之
    犯行，辯稱：伊因自己開設之機車行工作甚為忙碌，平日根本沒空至溪邊，當日
    適巧放假，遂約乙○○至溪邊釣魚，而扣案之物品均係伊攜帶在身邊要自己施用
    的云云，惟查，右揭事實，業據證人乙○○於警訊時證述綦詳，且八十九年一月
    三十一日係乙○○配合警方而與被告電話聯絡，確認被告有安非他命得以提供後
    ，被告即駕駛車號ＴＧ－四二三一號自小客車自證人乙○○住家搭載乙○○至查
    獲地點，並從自小客車車底取出預藏之上開安非他命一小包欲交給證人乙○○，
    但隨即經現場埋伏警員當場逮獲，並由警員自被告身上查扣該安非他命一小包等
    事實，亦據證人即於現場埋伏佈線之警員張志鵬於本院審理時證述無訛（見本院
    八十九年九月二十六日訊問筆錄），且證人張志鵬亦證稱：「當時我們有問乙○○說被告怎麼可能願意無償將毒品讓你吸食？但乙○○說確實是如此，因為他沒
    有錢向甲○○買，所以才會對他要求分給他一點點。」等語（見本院前揭筆錄）
    。況被告於警訊時係供稱：「因我們二人共同抓蝦子，賣得的錢，去買的安非他
    命，所以乙○○要拿，我就會拿給他。」（見警訊卷八十九年一月三十一日偵訊
    筆錄），但嗣於檢察官偵訊時又翻稱：「：：乙○○是和我共同合夥購買安非他
    命一起吸用：：（為何持有一．六公克安非他命？）那是我在八十九年一月三十
    日與乙○○共同購買，才吸用一次。」等語（見偵查卷第七頁背面），然迄於本
    院審理時另又改稱：扣案之毒品純粹供自己施用，證人乙○○是故意要咬伊的云
    云，則其前後供述反覆、矛盾，已難置信，且被告僅偶而到溪邊抓蝦，並非以此
    為業，又何能僅就其捕獲之魚蝦去購買價格不菲之毒品？益證被告前揭供述純屬
    飾卸之詞，不足採信，此外，並有如事實欄所示之物品扣案可證，其中安非他命
    一小包（淨重○．八九公克、包裝重○．六一公克）經送法務部調查局鑑定後，
    證實確為毒品甲基安非他命，此亦有該局八十九年七月五日（八九）陸一字第八
    九○四一四四三號檢驗通知書在卷可資佐證。故本件事證已臻明確，被告犯行堪
    以認定，應依法論科。
二、按安非他命係第二級毒品，為毒品危害防制條例第二條第二項第二款所明定。被
    告轉讓之，核其所為，係犯同條例第八條第二項之轉讓第二級毒品罪及同條例第
    八條第四項之轉讓第二級毒品未遂罪。公訴人認被告係犯毒品危害防制條例第四
    條第二項之販賣第二級毒品罪，容有誤會，惟因起訴之基本社會事實與犯罪事實
    同一，本院自得逕行變更起訴法條予以審理。至被告非法持有第二級毒品之低度
    行為，已為其進而轉讓之高度行為所吸收，不復另論。其先後二次轉讓第二級毒
    品之犯行，時間緊接，犯罪構成要件相同，雖有既遂、未遂之分，仍應成立連續
    犯，並依刑法第五十六條之規定論以情節較重之轉讓第二級毒品既遂罪，並加重
    其刑。又被告曾於八十一年間因違反麻醉藥品管理條例、恐嚇等案件，經台灣高
    等法院台南分院及本院各判處有期徒刑五年六月、六月確定，並定應執行刑為五
    年十月，業於八十六年十二月九日執行完畢，有台灣台南地方法院檢察署刑案查
    註紀錄表及台灣高等法院被告全國前案紀錄表各乙份附卷可按，其於五年內再犯
    本件有期徒刑以上之罪，為累犯，應依法遞加重其刑。爰審酌被告前有販賣安非
    他命之前科，素行不良、本案二次轉讓毒品所生危害非輕，犯後飾詞圖卸刑責等
    一切情狀，量處如主文所示之刑，以示懲儆。至扣案之安非他命一小包（淨重○
    ．八九公克、包裝重○．六一公克），係查獲之毒品，應依法沒收銷燬之。
三、公訴意旨另以被告基於販賣第二級毒品安非他命之概括犯意，自八十八年十二月
    底某日起至八十九年一月三十一日止，連續多次在台南縣楠西鄉楠西村曾文溪畔
    附近，販賣第二級毒品安非他命予丁○○，因認被告尚涉有毒品危害防制條例第
    四條第二項之販賣第二級毒品罪嫌等語。按犯罪事實應依證據認定之，無證據不
    得推定其犯罪事實，刑事訴訟法第一百五十四條定有明文。次按施用者之供述，
    與上游販賣者之間，往往有利害關係存在，基此利害關係，為擔保下游之施用者
    供述之真實性，除施用者之供述須明確而無瑕疵外，尚須有足以令人確信之直接
    證據或補強證據，施用者之供述始得做為販賣者論罪科刑之依據。查公訴人認被
    告涉有上揭犯行，無非係以證人丁○○於警訊時之證述情節為其主要論據，然訊
    據被告則堅決否認有販賣安非他命予丁○○之行為，並辯稱：因伊結識丁○○之
    女友，可能他吃醋致挾怨報復而為不實之證述云云。經查，證人丁○○於警訊時
    固證稱：伊曾於八十八年十二月底、八十九年一月中旬，先後在台南縣楠西鄉楠
    西村曾文溪畔附近向被告購買安非他命各乙包，每包各一千元，且每次均係伊主
    動打被告之手機，問他在何處後，就直接到該處向他購買毒品。而伊當日到查獲
    現場，是要包便當給被告吃，並有意思要問被告有無安非他命毒品等語（見警訊
    卷八十九年一月三十一日偵訊筆錄），但證人丁○○嗣於檢察官偵訊及本院審理
    時均傳訊未到，則其前開證言之真實性即尚難遽信，況警方就本案所扣得之毒品
    ，除被告身上所有之安非他命一小包（淨重○．八九公克、包裝重○．六一公克
    ）之外，並未搜獲其他毒品，然前開扣案毒品原係被告欲交付給證人乙○○之物
    ，自無可能另有其他毒品得提供予證人丁○○，是證人丁○○之前揭證述情節即
    不存有相當之補強證據以實其說，此外，復查無其他積極證據足資佐證，揆諸前
    開說明，自不得僅以證人丁○○之單一指述，遽以認定被告有上開販賣毒品之犯
    行，原應為無罪之諭知，惟公訴意旨認此部分與前開有罪部分有裁判上一罪關係
    ，爰不另為無罪之諭知，附此敘明。
據上論斷，應依刑事訴訟法第二百九十九條第一項前段、第三百條，毒品危害防制條
例第八條第二項、第十八條第一項前段，刑法第十一條前段、第五十六條、第四十七
條，判決如主文。
本案經檢察官張太龍到庭執行職務。
中      華      民      國    八十九    年      十      月    三十一    日
                                  臺灣臺南地方法院刑事第二庭
                                          法  官  林彥君
右正本證明與原本無異。
如不服本判決，應於判決送達後十日內，向本院提出上訴狀。
                                          書記官  陳瑞鈴
中      華      民      國      八十九      年    十    月    三十一    日
附錄本案論罪科刑法條全文：
毒品危害防制條例第八條第二項、第四項：
    轉讓第二級毒品者，處六月以上五年以下有期徒刑，得併科新台幣七十萬元以下
    罰金。
    前三項之未遂犯罰之。


司法院資訊處製作；財團法人民間司法改革基金會備份。
